臺灣高等法院民事裁定
111年度抗字第106號
抗  告  人  傑斯室內裝修設計有限公司

法定代理人  廖偉傑  
相  對  人  李亦書  


            賴濯琦  



上列當事人間停止執行事件，抗告人對於中華民國110年12月30
日臺灣士林地方法院111年度聲字第217號裁定提起抗告，本院裁
定如下：
    主  文
原裁定廢棄。
相對人以新臺幣肆佰參拾伍萬元為抗告人供擔保後，原法院一一
○年度司執字第七四三二五號清償票款執行事件之強制執行程序
（現併入同院一一○年度司執字第六八五三六號執行事件合併執
行），於原法院一一○年度重訴字第四二五號清償借款事件判決
確定、和解或終結前應暫予停止。
抗告費用由相對人負擔。
    理  由
一、相對人在原審聲請意旨以：抗告人執相對人共同簽發如原裁
    定附表所示之本票（下稱系爭本票），經臺灣宜蘭地方法院
    （下稱宜蘭地院）110年司票字第438號准予強制執行裁定為
    執行名義，向原法院民事執行處聲請強制執行（原法院110
    年度司執字第74325號清償票款強制執行事件，後併入同院
　　110年度司執字第68536號執行事件合併執行，下稱系爭執行
    事件），並就上開新臺幣（下同）2,000萬元本票金額，僅
    先就其中1,000萬元部分為強制執行。抗告人復對相對人等
    提起清償給付該2,000萬元借款之訴訟（原法院110年度重訴
    字第425號清償借款事件，下稱系爭本案訴訟），相對人亦
    於系爭本案訴訟中提起反訴，請求確認系爭本票及借款債權
    不存在，並求為撤銷系爭執行事件強制執行程序之判決。相
    對人因而依強制執行法第18條第2項、非訟事件法第195條第
    3項規定，聲請就系爭執行事件准予停止執行。
二、原裁定經調閱系爭執行事件及系爭本案事件卷宗後，認相對
    人所提起反訴，程序上尚無不合法、當事人不適格或顯無理
    由等情形，抗告人又已聲請原法院囑託宜蘭地院民事執行處
    查封相對人賴濯琦所有之宜蘭縣○○市○○段00○00○
　　0000○000○000地號土地及同段同小段661建號建物（下合稱
    系爭不動產），本件執行名義為本票非訟裁定，倘未停止執
    行，而繼續拍賣系爭不動產，如相對人日後反訴獲勝訴確定
    ，系爭不動產恐已遭拍賣而造成相對人難以回復之損害，其
    停止執行自有必要。並審酌抗告人於系爭執行程序主張執行
    金額之本金為1,000萬元，而相對人所提反訴之訴訟標的價
    額為2,000萬元，為得上訴第三審之事件，依各級法院辦案
    期限實施要點之規定，第一審至第三審之審理期間共計約4
    年4月，抗告人因停止執行可能發生之損害，為停止執行期
    間，未能立即就系爭不動產進行拍賣受償之遲延利息損失，
    則以上開執行債權金額依法定利率即年息5％計算，抗告人因
    停止執行可能發生之損害即遲延利息損失為216萬6,667元（
    10,000,000元×5％×〈4＋4/12〉＝2,166,667，元以下四捨五入）
    ，另斟酌移審、分案等程序上所費時間等因素，認相對人停
    止執行應以220萬元為相當並確實之擔保，爰依非訟事件法
    第195條第3項規定，命相對人於供該相當金額之擔保後，准
    予停止執行。
三、抗告人對本件確有停止執行之必要並不爭執，惟以伊在原裁
    定送達前，已於111年1月4日具狀向原法院民事執行處追加
    執行金額，將原聲請之執行債權額1,000萬元擴張追加為
　　2,000萬元，原裁定僅以1,000萬元債權額據以核定應供擔保
    金額，尚有未洽，應酌予提高應供擔保金額等語，提起抗告
    前來。查抗告人確於111年1月4日具狀向原法院民事執行處
    追加執行金額，將原聲請之執行債權額1,000萬元擴張追加
    為2,000萬元，並已依法補繳追加執行費之事實，有本院向
    原法院執行處查詢之公務電話紀錄表，並所附之抗告人民事
    追加執行金額狀及繳費收據影本在卷可憑（見本院卷第19-
　　25頁），則本件原裁定僅以1,000萬元債權額據以核定應供
    擔保金額，即有未合。本院審酌系爭本案訴訟係得上訴第三
    審之事件，抗告人因停止執行可能發生之損害即約4年4月停
    止執行期間，依法定利率即年息5％計算之遲延利息損失為
　　433萬3,333元（20,000,000元×5％×〈4＋4/12〉＝4,333,333元）
    ，另斟酌送達、移審、分案等實務上所需時間，認相對人本
    件停止執行應以435萬元為相當並確實之擔保，始為妥適。
    原裁定未及審酌抗告人已擴張追加執行金額為2,000萬元，
    所命計算供擔保金額之重要基礎，即有未合，抗告意旨指摘
    原裁定不當，聲明廢棄，為有理由。而原裁定係准供擔保之
    附條件停止執行裁定，所命供擔保金額與准予停止執行，二
    者不可分，自應由本院將原裁定全部廢棄，並自為裁定如主
    文第二項所示。
四、據上論結，本件抗告為有理由，爰裁定如主文所示。
中　　華　　民　　國　　111 　年　　1 　　月　 26　　日
                  民事第十六庭  
                      審判長法  官  朱耀平 
                            法  官  邱育佩
                            法  官  羅立德 
正本係照原本作成。
本裁定除以適用法規顯有錯誤為理由外，不得再抗告。如提起再
抗告，應於收受送達後10日內委任律師為代理人向本院提出再抗
告狀。並繳納再抗告費新臺幣１千元。
中　　華　　民　　國　　111 　年　　1 　　月　　26　　日

  　　　　　　　　　　　　　書記官  張淑芬